---
title: "report_score"
author: "KUNIYOSHI Kouji"
date: "2015年9月29日"
output:
  html_fragment:
    self_contained: false
    toc: true
    fragment: true
---

``` {r setup_report_score, include = FALSE}
library(knitr)
library(plyr)
opts_template$set(
  silent = list(echo = FALSE)
)
```

敵＝妖魔（オブリ）は4種類いる
=============================

- 下級妖魔
- 中級妖魔
- 上級妖魔
- 超級妖魔

と種類がいます。それぞれでレポートスコアが違ってきますが、それぞれの妖魔にはまたレベルがあります。レベルによってもスコアが違ってきます。

実際にプレイしてスコアを記録する
================================

ここは省略しますが、プレイ中に種類とレベルとスコアとを記録してきます。好きじゃないとできないことですね。

記録したデータを見る
====================

努力が報われるときです。これは下級妖魔のレベルとレポートスコアとの関係を表しています。下級妖魔のレベルは50でキャップがかかるので50までを表示しています。

``` {r plot_report_score_of_inferior, opts.label = "silent"}
sgs.report_score.inferior <- read.delim("report_score.inferior.tsv", header = TRUE)
plot(sgs.report_score.inferior, main = "Inferior")
```

ずいぶんと綺麗に曲線を描いています。スクストは誤差に乱数を使わない傾向があります。同じキャラが同じ敵に攻撃すると毎回同じダメージを与えます。ここでも誤差は入っていません。

このデータは母集団を表しています。最低のレベルから最高のレベルまで全部のデータがあります。

母集団のデータがあるので、この場合はいらないんですが、もっとRを使いたいので曲線で当てはめてみましょう。ここで試行錯誤があるんですが、結果のモデルを当てはめてみます。

``` {r model_inferior}
model.inferior <- glm(ReportScore ~ poly(Level, 3, raw = TRUE), family = poisson, data = sgs.report_score.inferior)
coef.inferior <- coef(model.inferior)
fn.inferior <- function(x) {
  return(round(predict(model.inferior,
                       newdata = data.frame(Level = x),
                       type = "response")))
}
curve(fn.inferior,
      min(sgs.report_score.inferior$Level),
      max(sgs.report_score.inferior$Level),
      main = "Inferior Calculation Function",
      sub = paste("exp(", coef.inferior[1], "+", coef.inferior[2], "* x", coef.inferior[3], "* x ^ 2", coef.inferior[4], "* x ^ 3", ")"),
      xlab = "Level",
      ylab = "Report Score",
      col = "blue")
points(sgs.report_score.inferior$ReportScore)
```

3次多項式で当てはめてみました。残差平方和を見ると`r sum((sgs.report_score.inferior$ReportScore - fn.inferior(sgs.report_score.inferior$Level)) ^ 2)`なので精度は良さそうです。

中級妖魔も3次多項式
===================

初級妖魔と変わらないので結果だけ図示します。中級妖魔の場合はレポートスコアがレベル99でキャップされてそれ以降は同じになります。

``` {r model_intermediate, opts.label = "silent"}
sgs.report_score.intermediate <- read.delim("report_score.intermediate.tsv", header = TRUE)
model.intermediate <- glm(ReportScore ~ poly(Level, 3, raw = TRUE),
                          family = poisson,
                          data = sgs.report_score.intermediate)
coef.intermediate <- coef(model.intermediate)
fn.intermediate <- function(x) {
  return(round(predict(model.intermediate,
                       newdata = data.frame(Level = x),
                       type = "response")))
}
curve(fn.intermediate,
      min(sgs.report_score.intermediate$Level),
      max(sgs.report_score.intermediate$Level),
      main = "Intermediate Calculation Function",
      sub = paste("exp(", coef.intermediate[1], "+", coef.intermediate[2], "* x", coef.intermediate[3], "* x ^ 2", coef.intermediate[4], "* x ^ 3", ")"),
      xlab = "Level",
      ylab = "Report Score",
      col = "blue")
points(sgs.report_score.intermediate$ReportScore)
```

残差平方和は`r sum((sgs.report_score.intermediate$ReportScore - fn.intermediate(sgs.report_score.intermediate$Level)) ^ 2)`なので精度は良さそうです。

上級妖魔のも3次多項式
--------------------

こちらも中級妖魔と変わらないので結果だけ図示します。

``` {r model_superior, opts.label = "silent"}
sgs.report_score.superior <- read.delim("report_score.superior.tsv", header = TRUE)
model.superior <- glm(ReportScore ~ poly(Level, 3, raw = TRUE),
                      family = poisson,
                      data = sgs.report_score.superior)
coef.superior <- coef(model.superior)
fn.superior <- function(x) {
  return(round(predict(model.superior,
                       newdata = data.frame(Level = x),
                       type = "response")))
}
curve(fn.superior,
      min(sgs.report_score.superior$Level),
      max(sgs.report_score.superior$Level),
      main = "Superior Calculation Function",
      sub = paste("exp(", coef.superior[1], "+", coef.superior[2], "* x", coef.superior[3], "* x ^ 2", coef.superior[4], "* x ^ 3", ")"),
      xlab = "Level",
      ylab = "Report Score",
      col = "blue")
points(sgs.report_score.superior$ReportScore)
```

残差平方和は`r sum((sgs.report_score.superior$ReportScore - fn.superior(sgs.report_score.superior$Level)) ^ 2)`なので精度は良さそうです。
